臺灣板橋地方法院刑事判決　　　　　　 94年度簡上字第574號
上　訴　人
即　被　告　乙○○
上列被告因竊盜案件，不服本院94年度簡字第3870號中華民國94
年9 月2 日第一審判決（聲請案號：94年度偵字第10137 號），
提起上訴，本院管轄之第二審合議庭判決如下：
    主  文
上訴駁回。
    事  實
一、乙○○意圖為自己不法之所有，基於竊盜犯意，於民國九十
    四年六月七日十八時十分許，進入甲○○所經營址設臺北縣
    板橋市○○路一○二號之「永興水果行」，趁水果行內無人
    顧店之際，徒手竊取該水果行內之「茂谷柑」水果一箱（價
    值新台幣三千元），得手後，於將水果放置於其所有車牌號
    碼DIQ-八０五號輕型機車（原審誤認為重型機車，應予更正
    ）後座，正牽行機車離去時，旋為甲○○發覺並報警處理（
    上開「茂谷柑」水果一箱為警查扣後已發交甲○○領回）。
二、案經臺北縣政府警察局板橋分局報請臺灣板橋地方法院檢察
    署檢察官偵查並聲請以簡易判決處刑。
    理  由
一、訊據被告乙○○固坦承有於前揭時地搬取「茂谷柑」水果一
    箱等情，惟矢口否認涉有竊盜犯行，辯稱：係真實姓名不詳
    ，綽號「明義」之成年男子要其去載運水果，惟水果行無人
    看顧，其即自行從店內搬取「茂谷柑」水果一箱，放置在其
    所有輕型機車後座，未以繩子捆綁固定該箱水果，並在原地
    等店家回來，詎遭誤認為竊盜云云。惟查，右揭事實業據被
    害人甲○○於警詢、偵查中指訴綦詳，並有臺北縣政府警察
    局板橋分局贓物認領保管單一紙、失竊「茂谷柑」水果一箱
    照片一幀，及現場照片二幀在卷可稽。此外被告於警詢時初
    稱：係綽號「明義」之人以電話聯絡其去拿水果，惟不知至
    何址拿水果云云；復於偵訊時改稱：是一位廟裏的香客請其
    去南雅某路載芒果，但沒有明確指定哪一間水果行，亦不知
    該名香客之真實姓名與聯絡方式云云；嗣於本院訊問時再稱
    ：當日是農曆初一，其去「接雲寺」拜拜時，遇到八年前在
    板橋市○○路開水果行之舊識即綽號「明義」之人，其受「
    明義」請託去板橋市○○路的水果行搬一箱水果，惟當地水
    果行都已關門，只有「永興水果行」還沒關，因無人顧店，
    就隨便抱了一箱水果放在騎乘的機車上云云。然被告不僅始
    終無法提供綽號「明義」之人之真實姓名及聯絡方式，就其
    如何受託搬運水果、有無指定商家、搬運何種水果各節所為
    供述，亦先後不一，相互矛盾。又證人甲○○於偵訊時證稱
    ：廟裏的人或香客都是直接以現金來店購買水果，不會預訂
    或外送等語明確，而被告亦自承：已七、八年沒有在板橋市
    ○○路附近採購水果，該處商家均不認識被告等情，被告既
    與附近商家非熟識，又不確定向何商家搬運何水果，竟隨意
    搬取「永興水果行」內所放置之「茂谷柑」水果一箱，顯與
    一般交易常情有違。且事發當時被告已將所搬取之「茂谷柑
    」水果一箱，放置在其所有之前揭輕型機車後座上，並已將
    機車牽離「永興水果行」約一個店面距離等情，經證人甲○
    ○於本院審理時證述：當時被告的機車腳架已經收起，雖未
    發動，但被告已牽著機車在走，我看到被告時，機車已經離
    我的店面有一個店面之遠等語在卷，則被告辯稱：其留在店
    門前等待老闆回來處理云云，即非實情。至被告未發動機車
    而以牽行方式載運水果，當係因該箱水果未以繩子捆綁，無
    法固定於其前揭輕型機車上而出此策，尚難據此脫免其責。
    被告空言否認無竊盜意圖云云，無非事後卸責之詞，不足採
    信。本件事證已甚明確，被告竊盜犯行，洵堪認定。
二、原審以被告犯行明確，認其係犯刑法第三百二十條第一項竊
    盜罪，爰依刑事訴訟法第四百四十九條第一項前段、第三項
    、第四百五十四條第二項、刑法第三百二十條第一項、第四
    十一條第一項前段、罰金罰鍰提高標準條例第一條前段、第
    二條，判處被告拘役二十日，並諭知易科罰金之折算標準。
    原審認事用法，核無不合，量刑亦屬妥適。被告上訴意旨指
    摘對原判決不服，求予撤銷改判，為無理由，應予駁回。末
    查被告固以其現在擔任保全工作，素行良好等請，陳請予以
    宣告緩刑，惟被告犯後矢口否認犯行，欠缺悔悟之具體表現
    ，難認其已知所警惕而無再犯之虞，本院仍認不宜宣告緩刑
    ，爰不予宣告緩刑，併此敘明。
據上論斷，應依刑事訴訟法四百五十五條之一第一項、第三項、
第三百六十八條，判決如主文。
本案經檢察官葉志飛到庭執行職務。
中　　華　　民　　國　　94　　年　　12　　月　　29　　日
                刑事第二庭  審判長法　官  李  釱  任
                                  法  官  徐  子  涵
                                  法  官  劉  安  榕
上列正本證明與原本無異。
不得上訴。
                                  書記官  楊  馥  如
中　　華　　民　　國　　94　　年　　12　　月　　29　　日
附錄本案論罪科刑法條全文：
中華民國刑法第320條第1項
 (普通竊盜罪、竊佔罪)
意圖為自己或第 3 人不法之所有，而竊取他人之動產者，為竊盜
罪，處五年以下有期徒刑、拘役或五百元以下罰金。
